---
title: "TP3"
output: html_document
date: "2026-10-02"
---



```{r}
library(dplyr)
library(labelled)
```

# Exercice 1

##  1) Importez et affichez les dix premières lignes de la table equipement 

```{r}
equipement <- readRDS("equipement.rds") %>%  
  labelled :: remove_attributes(attributes = "format.sas")
```


```{r}
str(equipement)
summary(equipement)
```


```{r}
head(equipement, 10)
```

## 2) 
Non toutes les comInsee ne sont pas des CHR de tailles 5! ex : "2001" au lieu de "02001"

```{r}
equipement %>% 
  mutate(nb_chr=nchar(ComInsee)) %>% 
  group_by(nb_chr) %>% 
  summarise(nb=n())
```

on va modifier les lignes qui ont que 4 charactères

```{r}
equipement <- equipement %>% 
  mutate(ComInsee = if_else(nchar(ComInsee)==4, paste0("0", as.character(ComInsee)), as.character(ComInsee)))
```


```{r}
head(equipement)
```


## 3) Question 3 : rajoutez la variable libelle à la table equipement.


```{r}
libelle <- readRDS("libelle.rds") %>%  
  labelled :: remove_attributes(attributes = "format.sas")
```



```{r}
head(libelle)
```


```{r}
equipement <- equipement %>% 
  left_join(libelle, by=c("Type" = "Numero")) %>% 
  relocate(Libelle, .after=Type)
```


```{r}
head(equipement)
```


## Question 4 : Calculez le nombre total d’équipements par commune et stockez les résultats dans une table nb_eq_com.

```{r}
nb_eq_com <- equipement %>% 
  group_by(ComInsee) %>% 
  summarise(nb_equip_tot = sum(Effectif))

nb_eq_com
```

## Question 5 : Calculez le nombre d’équipements par département. On stockera les résultats dans la table nb_eq_dep .



```{r}
nb_eq_dep <- nb_eq_com %>% 
  mutate(dep=substr(ComInsee, 1, 2), .before = 1) %>% 
  group_by(dep) %>% 
  summarise(nb_equip_tot = sum(nb_equip_tot))

nb_eq_dep
```

```{r}
nb_eq_dep[nb_eq_dep$nb_equip_tot == max(nb_eq_dep$nb_equip_tot),]
```


```{r}
nb_eq_dep[nb_eq_dep$nb_equip_tot == min(nb_eq_dep$nb_equip_tot),]
```

























