---
title: "tp1_stats_des"
output: html_document
date: "2026-09-22"
---

# TP1 Statistiques descriptives - rappels de R base


## Exercice 1 (Rappels des sessions précédentes : on fait du R base !)

### 1.importer les packages

```{r}
library(readxl)

```


### 2.importation de la table

```{r}
titanic_place <- read_excel("TP/TP1/titanic_place.xlsx")
```


### 3.résumé de la table

```{r}
str(titanic_place)
```


### conversion

```{r}
titanic_place$Classe <- as.character(titanic_place$Classe)
titanic_place$Prix <- as.numeric(titanic_place$Prix)
```


```{r}
str(titanic_place)
```



### 4.doublons

```{r}
sum(duplicated(titanic_place)==T)
```

aucun doublon

### 5. passager ayant payé son billet le plus cher

```{r}
which(titanic_place$Prix == max(titanic_place$Prix))
```

```{r}
titanic_place[which(titanic_place$Prix == max(titanic_place$Prix)),]
```


ou bien

```{r}
titanic_place[order(titanic_place$Prix, decreasing = T), ][1:4,]
```


### 6. les passagers ayant payé les billets les moins chers

```{r}
titanic_place[which(titanic_place$Prix == min(titanic_place$Prix)),]
```



### 7. résumé stats du prix

```{r}
summary(titanic_place$Prix)
```


```{r}
boxplot(titanic_place$Prix)
```


### 8. passagers dans chaque classe

```{r}
table(titanic_place$Classe)
```


### 9.pourcentages de passagers

```{r}
prop.table(table(titanic_place$Classe))
```

### 10.a)

```{r}
aggregate(titanic_place$Survie ~ titanic_place$Classe, FUN=sum)
```

```{r}
colnames()
```


### 10)b)

```{r}
tapply(titanic_place$Survie, titanic_place$Classe, FUN=sum)
```

### 11)

```{r}
titanic_client1 <- read.csv("titanic_client1.csv")
titanic_client2 <- read.csv("titanic_client2.csv")
titanic_client3 <- read.csv("titanic_client3.csv")

```


```{r}
str(titanic_client1)
str(titanic_client2)
str(titanic_client3)

```

### 12)

```{r}
titanic_client <- rbind.data.frame(titanic_client1, titanic_client2, titanic_client3)
```

```{r}
rm(titanic_client1, titanic_client2, titanic_client3)
```



### 14)





